【裁判字號】    89,易,156
【裁判日期】    890310
【裁判案由】    竊盜
【裁判全文】
臺灣板橋地方法院刑事判決                          八十九年度易字第一五六號
    公  訴  人  臺灣板橋地方法院檢察署檢察官
    被      告  乙○○
    選任辯護人  張義祖律師
右列被告因竊盜案件，經檢察官提起公訴 (八十八年度偵字第二五七九九號），本院
判決如左：
    主  文
乙○○共同於夜間侵入住宅竊盜，處有期徒刑捌月。
    事  實
一、乙○○於民國七十七年間因竊盜案，經台灣嘉義地方法院判處有期徒刑三年暨刑
    前強制工作確定，嗣於八十二年三月十三日執行完畢，又於八十二年間因違反懲
    治盜匪條例案，經台灣高等法院判處有期徒刑八年確定，目前假釋中，尚未執行
    完畢，竟不知悔改，又與綽號「阿發」之不詳姓名年籍成年男子，共同基於意圖
    為自己不法所有之犯意聯絡，於八十八年十一月二十六日零時十分許之夜間，趁
    台北縣蘆洲市○○街五十七號一樓甲○○經營之冷飲店後門未鎖，竟侵入該冷飲
    店內，竊取甲○○所有放置在抽屜之五十元硬幣三枚、十元硬幣三十枚、五元硬
    幣十枚，得手後正欲離去之際，經甲○○在該冷飲店樓上之住處發覺後下樓查獲
    並報警處理。
二、案經臺北縣警察局蘆洲分局報請臺灣板橋地方法院檢察署檢察官偵查起訴。
    理  由
一、訊據被告乙○○矢口否認有上揭犯行，辯稱：伊與綽號「阿發」之朋友一起去該
    處找人，順便在該處小解，卻遭屋主誤認為竊賊，屋主拿棍子要打伊與「阿發」
    ，伊向屋主解釋伊等內急要小便而且他家未遭破壞，伊並無偷竊意圖云云。經查
    ，右揭事實，業據被害人甲○○於警訊、偵查及本院調查時一致指訴：伊經營之
    冷飲店後方甫拆除，僅用一道門虛掩，門一推就可打開，當時伊的冷飲店已打洋
    ，伊在二樓休息，看見樓下招牌亮了二次，伊覺得可疑，就下樓查看，發現原先
    已關上的後門遭打開，被告站在後門之門檻上，另一人站在瓦斯筒旁，他們二人
    見到伊後，被告順勢把後門關上，二人準備逃跑至對門鄰屋，卻因對門鎖上而折
    返，伊質問他們二人要做什麼，被告回答要找朋友，伊問是找何人，被告說出一
    名字，但伊住在該處八年多卻未曾聽說該名字，且他們二人往外跑，伊追趕並與
    被告發生拉扯，被告身上因而掉出銅板，另一男子趁機逃跑，警方到達後，伊檢
    視冷飲店，發現抽屜遭打開，供營業找零用之銅板五百元亦不見，被告雖辯稱是
    要小解，但伊的冷飲店是在巷內第三間，伊認為被告無必要進入巷內第三間小解
    ，僅須在巷口小解，伊認為被告有竊盜等語（見偵查卷第八頁反面、第三一頁、
    本院八十九年二月十一日筆錄）。此外並有贓物認領保管單一紙、照片二張在偵
    查卷可稽。被告雖辯稱至該處找朋友及小解云云，惟既未提出證據證明係找何人
    ，且當時係深夜零時許，非訪友之正常時間，且被告無法說明「阿發」之真實姓
    名以供本院調查，又其與「阿發」同時至巷內第三間之被害人屋後一起小解，亦
    與常理有悖，是以被告所辯，無非事後飾卸之詞，不足採信。本件事證明確，被
    告犯行堪以認定。
二、核被告乙○○所為，係犯刑法第三百二十一條第一項第一款之加重竊盜罪。被告
    乙○○與綽號「阿發」之不詳姓名年籍成年男子間，有犯意之聯絡及行為之分擔
    ，為共同正犯。爰審酌被告前因竊盜案，經判處徒刑並執行完畢，竟不知悔改，
    又犯本案，侵入他人住宅行竊，影響社會治安及危害被害人匪淺，及斟酌被告竊
    盜所得財物價值、智識程度、犯罪後態度等一切情狀，量處如主文所示之刑。
據上論斷，應依刑事訴訟法第二百九十九條第一項前段、刑法第三百二十一條第一項
第一款、第二十八條，判決如主文。
本案經檢察官侯志融到庭執行職務。
中      華      民      國    八十九    年      三      月      十      日
                                      臺灣板橋地方法院刑事第二庭
                                          法  官  黃  惠  瑛
右正本證明與原本無異。
如不服本判決，應於判決送達後十日內，向本院提出上訴狀。
                                          書記官  張  志  華
中      華      民      國    八十九    年      三      月     十四     日
附錄本案論罪科刑法條全文
刑法第三百二十一條
犯竊盜罪而有左列情形之一者，處六月以上五年以下有期徒刑：
一、於夜間侵入住宅或有人居住之建築物、船艦或隱匿其內而犯之者。
二、毀越門扇、牆垣或其他安全設備而犯之者。
三、攜帶兇器而犯之者。
四、結夥三人以上而犯之者。
五、乘火災、水災或其他災害之際而犯之者。
六、在車站或埠頭而犯之者。
前項之未遂犯罰之。


司法院資訊處製作；財團法人民間司法改革基金會備份。
